【裁判字號】    89,交聲,205
【裁判日期】    890815
【裁判案由】    交管條例聲異
【裁判全文】
臺灣板橋地方法院交通法庭裁定                 八十九年度交聲字第二ｏ五號
    原處分機關  交通部公路局台北區監理所
    異  議  人  甲○○
    即受處分人
右列受處分人因違反道路交通管理處罰條例案件，對於交通部公路局台北區監理所於
八十九年三月八日所為之處分（原處分案號：北監稽違車字第四ｏ－二ｏｏｏ五七一
五一號），聲明異議，本院裁定如左：
    主  文
異議駁回。
    理  由
一、本件異議意旨：如附件（聲明異議書狀）所示。
二、按汽車駕駛人停車時，在道路收費停車處所停車，不依規定繳費者，處新台幣（
    下同）六百元以上一千二百元以下罰鍰，道路交通管理處罰條例第五十六條第一
    項第十款定有明文。又本條例關於車輛駕駛人之處罰，如應歸責於車輛所有人者
    ，處罰車輛所有人，同條例第八十五條第三項亦有明文規定。
三、查，本件受處分人即聲明異議人甲○○為車號L四－二二ｏ五號汽車所有權人，
    其將該車交由其母林美蓉使用，嗣林美蓉於民國八十八年六月九日十四時四十五
    分許，駕駛該車而停車在台北縣土城市○○路○道路收費停車處所，應繳停車費
    二十元，惟林美蓉因故遲至八十八年七月五日始補繳八十元，台北縣警察局土城
    分局以該車於八十八年六月九日於土城市○○路停車，未於十五日內（即八十八
    年六月二十四日之前）繳費，乃依道路交通管理處罰條例第五十六條第一項第十
    款之規定，於八十八年七月八日以（88）北縣警交停土字第二ｏｏｏ五七一五一
    號舉發單舉發，本件汽車駕駛人林美蓉不服，乃向交通部公路局台北區監理所申
    復，經交通部公路局台北區監理所轉交台北縣警察局土城分局查處，經該分局函
    覆本件汽車確有未依規定繳交停車費之事實無誤，交通部公路局台北區監理所乃
    於八十八年九月二十日函覆本件汽車駕駛人林美蓉，本件經查證違規屬實，仍應
    依章裁罰，並請於本函發交次日起十五日內憑函逕向該所繳納罰鍰結案，逾期依
    法逕行裁決等情，為本件汽車駕駛人林美蓉即本件聲明異議狀之具狀人所不爭，
    並有台北縣警察局（88）北縣警交停土字第二ｏｏｏ五七一五一號舉發違反道路
    交通管理事件通知單、台北縣路邊停車場汽車停車繳費收據（補費單據號碼五七
    一五一）、台北縣警察局土城分局八十八年八月十二日八八土警交字第一四六六
    四號函、八十八年九月二日八八土警交字第一六一五八號函、交通部公路局台北
    區監理所八十八年八月十七日00－000－0－0000五號函、八十八年九
    月二十日00－000－0－0000六號函及聲明異議人之申復書等件在卷足
    稽。是本件汽車駕駛人林美蓉其補繳本件停車費八十元之時間（八十八年七月五
    日）距其本件停車時間（八十八年六月九日十四時四十五分許）確已逾十五日無
    訛，從而，台北縣警察局土城分局依道路交通管理處罰條例第五十六條第一項第
    十款之規定，本得依法開單舉發，不論聲明異議人事後有無補繳本件停車費，是
    縱使本件開單舉發日期（八十八年七月八日）在本件補繳停車費日期（八十八年
    七月五日）之後，且本件台北縣路邊停車場汽車停車繳費收據（補費單據號碼五
    七一五一）上之「罰單已開出，請保留收據」之記載，確與本件之實際開單日期
    不符，然依上所述，本件台北縣警察局土城分局依法所為之開單舉發，於法亦無
    不合。又依道路交通管理處罰條例第五十六條第三項之規定，第一項第十款之欠
    費追繳之，故不論本件是否遭開單舉發，聲明異議人依該項規定，原本就要依規
    定補繳本件停車費，而非一經開單舉發，即毋須補繳本件停車費甚明。次查，本
    件車號L四－二二ｏ五號汽車所有權人為本件汽車駕駛人林美蓉之子甲○○，甲
    ○○將本件汽車交由其母林美蓉使用，林美蓉駕駛本件汽車停車在台北縣土城市
    ○○路○道路收費停車處所，未依規定繳費，轄區台北縣警察局土城分局員警客
    觀上無從得知本件實際之汽車駕駛人，乃逕行舉發本件汽車之所有權人甲○○在
    道路收費停車處所停車，不依規定繳費之違規事實，經核與前揭道路交通管理處
    罰條例第八十五條第三項規定之意旨（本條例關於車輛駕駛人之處罰，如應歸責
    於車輛所有人者，處罰車輛所有人）並無不合。綜上，聲明異議人辯稱被舉發前
    自行繳費，不構成違法，其於八十八年七月五日已補繳停車費，而舉發單之舉發
    日期竟填為八十八年七月八日，警方涉嫌偽造文書云云，核屬誤會，尚無可採。
    原處分機關援引上揭道路交通管理處罰條例第五十六條第一項第十款之規定，裁
    處聲明異議人罰鍰六百元，並無不當。本件異議人異議為無理由，應予駁回。
四、據上論斷，應依道路交通案件處理辦法第十九條規定，裁定如主文。
中     華      民    國     八十九    年       八      月      十五    日
                                     台灣板橋地方法院交通法庭
                                          法  官  呂  安  樂
右正本證明原本無異。
如不服本裁定，應於收受送達後五日內向本院提出抗狀
                                          書記官   陳  玉  嬋
中     華      民    國     八十九    年       八   月        十五     日


司法院資訊處製作；財團法人民間司法改革基金會備份。
